【裁判字號】    99,司家聲,4
【裁判日期】    990412
【裁判案由】    確定訴訟費用額
【裁判全文】
臺灣士林地方法院民事裁定             99年度司家聲字第4號
聲  請  人  財團法人法律扶助基金會
法定代理人  丙○○○
訴訟代理人  甲○○
相  對  人  乙○○
上列相對人與林玉雪間離婚等事件經確定後，聲請人聲請確定訴
訟費用額，本院裁定如下：
    主  文
相對人應給付聲請人之訴訟費用額確定為新臺幣伍萬元，及自本
裁定送達相對人翌日起至清償日止，按週年利率百分之五計算之
利息。
    理  由
一、按法院未於訴訟費用之裁判確定其費用額者，第一審受訴法
    院於該裁判有執行力後，應依聲請以裁定確定之。依第一項
    確定之訴訟費用額，應於裁定送達之翌日起，加給按法定利
    率計算之利息，民事訴訟法第91條第1 項、第3 項定有明文
    。又原告撤回其訴者，訴訟費用由原告負擔。前項規定於當
    事人撤回上訴或抗告者準用之。民事訴訟法第83條第1 項前
    段、第2 項定有明文。又按財團法人法律扶助基金會分會就
    扶助事件所支出之酬金及必要費用，視為訴訟費用之一部。
    因法律扶助而由分會支出之酬金及必要費用，得向負擔訴訟
    費用之他造請求。分會得對於負擔訴訟費用之他造，請求歸
    還其支出之酬金及必要費用。分會得據受扶助人有執行力之
    執行名義，聲請確定訴訟費用額及強制執行，法律扶助法第
    35條亦有明文。
二、本件聲請意旨略以：受扶助人林玉雪與相對人乙○○間離婚
    等事件，經聲請人給予林玉雪法律扶助而支出法律扶助律師
    酬金新臺幣（下同）30,000元後，經鈞院96年度婚字第274
    號判決相對人即原告敗訴，訴訟費用由相對人負擔。相對人
    即原告不服，提起上訴，由台灣高等法院97年家上字第194
    號審理，經聲請人再次給予林玉雪法律扶助而支出法律扶助
    律師酬金20,000元，相對人即上訴人乃於98年1 月6 日撤回
    上訴在案，則第二審之訴訟費用應由相對人即上訴人負擔。
    本件聲請人支出之律師酬金亦為訴訟費用之一部，是經核算
    聲請人所支出之訴訟費用合計50,000元（計算式：
    30,000元+20,000 元＝50,000元），爰依法聲請確定訴訟費
    用額等語。
三、經查：聲請人之主張，業據本院調閱上開卷宗查核屬實，並
    有聲請人提出之本院96年度婚字第274 號判決書、高等法院
    97年度家上字第194 號言詞辯論筆錄影本、審查表、已支出
    酬金及必要費用計算書、扶助律師接案通知書、律師酬金領
    款單等在卷可稽，堪信為真實；又法扶基金會台北分會所支
    出之律師酬金，經核並無過高之情，即無酌減之必要，上開
    費用應由相對人向法扶基金會繳納之，揆諸前揭規定，聲請
    人因其分會就本件法律扶助支出之律師酬金既視為訴訟費用
    之一部，並得聲請確定訴訟費用額，則聲請人得向相對人請
    求負擔之訴訟費用額為50,000元及法定利息，爰裁定如主文
    所示。
四、依民事訴訟法第91條第1項、第3項，裁定如主文。
五、如對本裁定不服，應於裁定送達後10日內向本院提起異議狀
    。
中    華    民    國    99    年    4     月    12    日
                  家事庭司法事務官

司法院資訊處製作；財團法人民間司法改革基金會備份。
